臺灣臺南地方法院刑事判決　　　　　　　99年度易字第1602號
公　訴　人　臺灣臺南地方法院檢察署檢察官
被　　　告　蔡振豐
上列被告因恐嚇案件，經檢察官提起公訴（99年度營偵字第1293
號），本院判決如下：
    主  文
蔡振豐犯恐嚇危害安全罪，累犯，處有期徒刑肆月，如易科罰金
，以新臺幣壹仟元折算壹日。
    事  實
一、蔡振豐前於民國89年 7月12日因對戴美雲為公然侮辱、毀損
    及殺人未遂等犯行，經台灣高等法院台南分院判處有期徒刑
    5年2月、拘役30日及罰金（銀元）2,000 元確定在案，經入
    監執行後，於95年10月3日假釋出監，並於96年5月30日假釋
    期滿執行完畢。
二、因蔡振豐就上開事件無法釋懷，仍心存恨意，竟基於恐嚇之
    犯意，於99年7月6日13時34分前某時，駕駛車號2407-ZK 號
    自小貨車，至臺南市○○區○○街61號前戴美雲所經營之麵
    攤附近停放，下車後即至麵攤向戴美雲恫嚇稱：「你害我被
    關，你還有膽在這裡做，我絕對要讓你死。你跟天借膽，我
    絕對要讓你死。」等語（台語），隨即駕車離去。嗣又接續
    上開恐嚇之犯意，於同日13時54分許，再度駕駛車號2407-Z
    K 號自小貨車前來，再向戴美雲恫嚇稱：「以前你害我被關
    ，那時沒給你死，這次一定要讓你死。」等加害生命之言語
    ，使戴美雲心生畏懼，致生危害於安全。
三、案經戴美雲訴由臺南縣警察局新營分局報請台灣台南地方法
    院檢察署檢察官偵查起訴。
    理  由
一、程序事項：按被告以外之人於審判外之陳述，雖不符刑事訴
    訟法第159 條之1至第159條之4等規定，而經當事人於審判
    程序同意作為證據，法院審酌該言詞陳述或書面陳述作成時
    之情況，認為適當者，亦得為證據；當事人、代理人或辯護
    人於法院調查證據時，知有第159條第1項不得為證據之情形
    ，而未於言詞辯論終結前聲明異議者，視為有前項之同意，
    刑事訴訟法第159條之5定有明文。立法意旨在於傳聞證據未
    經當事人之反對詰問予以核實，原則上先予排除。惟若當事
    人已放棄反對詰問權，於審判程序中表明同意該等傳聞證據
    可作為證據；或於言詞辯論終結前未聲明異議，基於尊重當
    事人對傳聞證據之處分權，及證據資料愈豐富，愈有助於真
    實發見之理念，且強化言詞辯論主義，使訴訟程序得以順暢
    進行，上開傳聞證據亦均具有證據能力。經查，公訴人、被
    告對於本判決所引用具傳聞性質之書面證據，於本案辯論終
    結前，或同意作為證據或不爭執其證據能力，本院審酌各該
    證據作成時之情況，並無不法取得之情形，認為亦適合作為
    本案之證據，揆諸上開說明，各該證據均有證據能力。
二、認定犯罪事實所憑之證據及理由：
  (一)訊之被告蔡振豐矢口否認有向告訴人恐嚇稱：你害我被關，
    絕對要讓妳死等語詞，並辯稱：當日第一次至戴美雲經營之
    攤位並未下車，第二次經過時下車至戴美雲之麵攤是要買青
    草茶，戴美雲看到他，可能自覺害怕而喊叫，不知戴美雲為
    何有上開不實之指控。然查：
    1.被告蔡振豐前於89年7月12日因對戴美雲為公然侮辱、毀
      損及殺人未遂等犯行，經台灣高等法院台南分院判處有期
      徒刑5年2月、拘役30日及罰金（銀元）2,000元確定在案
      等情，有刑事判決書1份在卷可憑（見偵查卷第8頁）。
    2.被告於上開時、地駕駛車號2407-ZK號自用小貨車，先後
      二次至戴美雲經營之麵攤以上開言詞加以恐嚇之事實，業
      據證人即告訴人戴美雲於偵查及本院審理中指證甚詳，且
      被告蔡振豐駕駛之車號2407-ZK號自用小貨車，於99年7月
      6日13時48分17秒及同日14時0分12秒，沿新營區○○街前
      行至復興路口右轉等情，有員警製作之路口監視器翻拍照
      片二張附卷可憑（見警卷第16頁），堪認證人戴美雲指訴
      被告二度駕車前往其在臺南市○○區○○街61號麵攤附近
      停車，並至店內對其恐嚇後離去事實，確有所憑。
    3.告訴人於99年7月6日13時43分前某時第一次遭受恐嚇後，
      立即於同日13時43分51秒以00-0000000號電話撥打110報
      案之事實，亦有00-0000000號電話通聯紀錄、台南縣警察
      局指揮中心受理110報案紀錄單各1份在卷可憑（見偵查卷
      第38頁、第46頁）。而受理報案警員前往告訴人之麵攤時
      ，見告訴人神情很緊張之事實，亦據員警陳首偉偵查中結
      證屬實。本院斟酌告訴人戴美雲在上址賣麵營生，平靜度
      日，若非確遭被告恐嚇，應不致報警尋求支援，亦無作虛
      偽陳述無端指控被告之理，認告訴人就此所為之指證非虛
      ，應係真實可信。
  (三)綜上，被告空言否認犯行，不足採信，本件事證已臻明確，
    被告犯行，堪以認定，應依法論科。
三、核被告蔡振豐所為，係犯刑法第305條之恐嚇危害安全罪。
    其先後二次恐嚇犯行，時間至為緊接、地點相同，顯係基於
    同一恐嚇犯意接續之二次行為，侵害相同法益，應為接續犯
    。又被告前有如事實欄所載之前科，此有臺灣高等法院被告
    全國前案紀錄表1份在卷供參，則被告於5年內故意再犯本件
    有期徒刑以上之罪，為累犯，應依法加重其刑。爰審酌被告
    於89年間因至告訴人經營之麵攤惹禍滋事，經判處罪刑並執
    行完畢，然未能自省，於事過多年，就上開事件再度尋釁，
    以言詞恐嚇被害人，行為實不足取，且對告訴人心理上造成
    相當程度之恐懼，於本院審理時復否認犯行，犯後態度不佳
    ，復未取得告訴人諒解等一切情狀，量處如主文所示之刑，
    並諭知易科罰金之折算標準，以示懲儆。
據上論斷，應依刑事訴訟法刑事訴訟法第299條第1項前段，刑法
第305條、第47條第1項、第41條第1項前段，刑法施行法第1條之
1第1項、第2項前段，判決如主文。
本案經檢察官宋文宏到庭執行職務。
中    華    民    國   100    年    4     月    14    日
                         刑事第三庭   法  官  黃堯讚
以上正本證明與原本無異。
如不服本判決應於收受本判決後10日內向本院提出上訴書狀，並
應敘述具體理由。其未敘述上訴理由者，應於上訴期間屆滿後20
日內向本院補提理由書狀（均須按他造當事人之人數附繕本）「
切勿逕送上級法院」。
                                      書記官  許雅華
中    華    民    國   100    年    4     月    15    日
附錄本案論罪科刑法條：
刑法第305條
以加害生命、身體、自由、名譽、財產之事，恐嚇他人致生危害
於安全者，處2 年以下有期徒刑、拘役或3 百元以下罰金。